臺灣高雄地方法院刑事判決　　　　　　　　　　　　九十三年度訴字第二四九號
　　公　訴　人　臺灣高雄地方法院檢察署檢察官
　　被　　　告　甲○○
右列被告因違反毒品危害防制條例案件，茲經檢察官提起公訴（九十三年度毒偵字第
四○八○號）及移
由受命法官獨任進行簡式審判程序，本院判決如左：
    主  文
甲○○連續施用第一級毒品，處有期徒刑拾月，扣案之注射針筒柒支及夾鏈袋壹個，
均沒收。
    事  實
一、甲○○前因施用毒品案件，經本院以九十二年度毒聲字第五七八四號裁定送觀察
    、勒戒後，認無繼續施用毒品之傾向，由臺灣高雄地方法院檢察署檢察官於九十
    二年十月三十日，以九十二年度偵字第四三六五號為不起訴處分，並於同年十一
    月三日觀察、勒戒執行完畢，自臺灣高雄看守所附設勒戒處所釋放。再於九十二
    年三月間，因施用第一、二級毒品案件，經本院於九十三年六月十一日，以九十
    三年度訴字一一○八號判處有期徒刑一年確定，而於九十三年九月二日入監執行
    。詎甲○○仍不知悔改，竟於觀察、勒戒執行完畢釋放後五年內，復基於施用第
    一級毒品之概括犯意，連續自九十三年六月十二日某時起，至同年九月二日八時
    止，分別在高雄縣燕巢鄉某不知名寺廟內及高雄縣燕巢鄉○○路旁某果園內，將
    水摻入裝有第一級毒品海洛因之夾鏈袋後，再以注射針筒自該夾鏈袋吸取第一級
    毒品海洛因，並持注射針筒注射手臂靜脈之方式，施用第一級毒品海洛因多次。
    嗣於九十三年七月十二日為警通知到場，採集尿液送驗，經臺灣檢驗科技股份有
    限公司檢驗呈現嗎啡及可待因陽性反應，復於同月二十五日十六時三十五分許，
    在高雄縣燕巢鄉○○村市○路四十五號前，為警查獲，並扣得甲○○所有而供其
    施用毒品所用之注射針筒七支及夾鏈袋一個。
三、案經高雄縣政府警察局岡山分局報請臺灣高雄地方法院檢察署檢察官偵查起訴及
    移送併辦。
    理  由
一、本件被告甲○○所犯係死刑、無期徒刑、最輕本刑為三年以上有期徒刑以外之罪
    ，其於準備程序中就被訴事實為有罪之陳述，經本院告知簡式審判程序之旨，並
    聽取公訴人及被告意見後，合議庭裁定由受命法官獨任進行簡式審判程序，合先
    敘明。
二、經查：
  (一)右揭犯罪事實，業據被告甲○○坦承不諱，而被告先後二次為警採集之尿液檢體
    ，經送臺灣檢驗科技股份有限公司、高雄縣政府衛生局及高雄醫學大學附設中和
    紀念醫院檢驗結果，均呈嗎啡陽性反應，此有臺灣檢驗科技股份有限公司九十三
    年六月二十三日濫用藥物尿液檢驗報告、高雄縣政府衛生局九十三年八月九日九
    三煙檢字第一六四四號煙毒尿液檢驗成績書暨高雄縣政府岡山分局壽天派出所偵
    辦毒品案件嫌犯尿液採證檢驗對照表（代號岡壽六三九號）、高雄醫學大學附設
    中和紀念醫院九十三年十月十九日（報告編號：九三一○—一四○號）濫用藥物
    尿液檢驗報告各一份附卷可稽，並有查獲照片七幀在卷可參，復有被告所有而供
    其施用毒品之注射針筒七支及夾鏈袋一個扣案足憑，是被告連續施用第一級毒品
    之犯行，洵堪認定。
  (二)被告前因施用毒品案件，經本院以九十二年度毒聲字第五七八四號裁定送觀察、
    勒戒後，認無繼續施用毒品之傾向，由臺灣高雄地方法院檢察署檢察官於九十二
    年十月三十日，以九十二年度偵字第四三六五號為不起訴處分，並於同年十一月
    三日觀察、勒戒執行完畢，自臺灣高雄看守所附設勒戒處所釋放等情，有臺灣高
    等法院被告全國前案紀錄表、臺灣高雄地方法院檢察署全國刑案資料查註紀錄表
    各一份在卷可攷，是被告自九十三年六月十二日某時起，至同年九月二日八時止
    ，連續施用第一級毒品之行為，既然係在九十二年十一月三日自臺灣高雄看守所
    附設勒戒處所釋放後，五年內再犯毒品危害防制條例第十條第一項之罪，應依毒
    品危害防制條例第二十三條第二項之規定，予以追訴、處罰。
三、核被告所為，係犯毒品危害防制條例第十條第一項之施用第一級毒品罪。被告持
    有第一級毒品後進而施用，其持有之低度行為應為施用之高度行為所吸收，故不
    另論其持有毒品罪。而被告自九十三年六月十二日某時起，至同年九月二日止，
    先後多次施用第一級毒品之行為，時間緊接，犯罪構成要件相同，顯係基於概括
    之犯意反覆為之，為連續犯，應依刑法第五十六條之規定以一罪論處，並應依法
    加重其刑；公訴意旨雖僅就被告自九十三年六月十五日某時起，至同年七月二十
    五日十六時二十五分止之連續施用毒品之犯行起訴，然未經起訴部分與提起公訴
    部分，具有連續犯之裁判上一罪關係，為起訴效力所及，本院自得併為審理。另
    按「刑事訴訟法第三百零二條第一款規定，案件曾經判決確定者，應為免訴之判
    決，係以同一案件已經法院為實體上之確定判決，該被告應否受刑事制裁，既因
    前次實體判決而確定，不能更為其他有罪或無罪之實體上裁判。此項原則，關於
    實質上一罪或裁判上一罪，其一部事實已經判決確定者，對於構成一罪之其他部
    分，固亦均應適用，但此種情形係因審判不可分之關係在審理事實之法院，就全
    部犯罪事實，依刑事訴訟法第二百六十七條規定，本應予以審判，故其確定判決
    之既判力亦自應及於全部之犯罪事實，惟若在最後審理事實法院宣示判決後始行
    發生之事實，既非該法院所得審判，即為該案判決之既判力所不能及，是既判力
    對於時間效力之範圍應以最後審理事實法院之宣示判決日為判斷之標準，而上開
    判例稱「最後審理事實法院」，而非謂「最後事實審」，顯然不限於第二審判決
    ，因而在未經上訴於第二審法院之判決，亦屬相同，即其既判力之時點，應至第
    一審宣示判決之日」（最高法院八十五年度台非字第三二號判決可資參照）。被
    告前因施用第一、二級毒品案件，經本院於九十三年六月十一日，以九十三年度
    訴字一一○八號判處有期徒刑一年，該判決並於同年七月十五日確定，有臺灣高
    等法院被告全國前案紀錄表、九十三年度訴字第五五一號判決一份在卷足參，是
    被告雖供承自九十三年一月間某日起，開始連續施用第一級毒品，然參照前揭最
    高法院判決意旨，被告自九十三年一月間某日起，至同年六月十一日止施用毒品
    之犯罪事實，固為本院九十三年度訴字第一一○八號確定判決之既判力所及，然
    同年六月十二日起，始發生之施用毒品行為，則非該確定判決效力所及，附此敘
    明。審酌被告經觀察、勒戒程序，由檢察官為不起訴處分確定後，復於九十二年
    三月間，因施用第一、二級毒品案件，經本院於九十三年六月十一日，以九十三
    年度訴字一一○八號判處有期徒刑一年確定，有上開被告全國前案紀錄表一紙在
    卷為證，竟仍未戒絕毒品，再犯相同之罪，顯見其無戒毒悔改之意，有再入監矯
    治必要，並念其施用毒品乃自戕一己之身體健康，且犯後已坦承犯行，態度良好
    等一切情狀，因認被告請求判處有期徒刑七月，核其情節尚屬過輕，爰量處如主
    文所示之刑。至於扣案之注射針筒七支及夾鏈袋一個，均為被告所有，且均係供
    被告施用第一級毒品所用之物，業據被告供明在卷，爰均依刑法第三十八條第一
    項第二款，併予宣告沒收。
據上論斷，應依刑事訴訟法第二百七十三條之一第一項、第二百九十九條第一項前段
，毒品危害防制條例第二十三條第二項、第十條第一項，刑法第十一條前段、第五十
六條、第三十八條第一項第二款，判決如主文。
本案經檢察官乙○○到庭執行職務。
中      華      民      國    九十三    年     十一     月     十七     日
                                    臺灣高雄地方法院刑事第十一庭
                                        法  官  高增泓
右正本證明與原本無異。
如不服本判決，應於送達後十日內，向本院提出上訴狀。
                                        書記官  林慧芬
中      華      民      國    九十三    年     十一     月     十七     日
附錄本案論罪科刑法條：
毒品危害防制條例第十條
施用第一級毒品者，處六月以上五年以下有期徒刑。
施用第二級毒品者，處三年以下有期徒刑。
